臺灣橋頭地方法院民事判決　　　　　　110年度橋簡字第526號
原　　　告　富開汽車股份有限公司

法定代理人　楊慶恩　



被　　　告　楊寬恩　



訴訟代理人　葉銘進律師
上列當事人間請求損害賠償事件，本院於民國110 年10月13日言
詞辯論終結，判決如下：
    主    文
被告應給付原告新臺幣貳拾萬元，及自民國110 年5 年20日起至
清償日止按年息百分之五計算之利息。
原告其餘之訴駁回。
訴訟費用由被告負擔二分之一，餘由原告負擔。
本判決原告勝訴部分得假執行；但被告如以新臺幣貳拾萬元預供
擔保，免為假執行。
原告其餘假執行之聲請駁回。
    事實及理由
一、原告主張：原告從事新古車買賣業務，被告為原告公司之監
    察人，同時負責公司汽車銷售，兩造間具有買賣車輛之委任
    關係（下稱系爭委任關係）。原告於民國108 年1 月29日向
    群上汽車股份有限公司（下稱群上公司）購入外匯自小客車
    （廠牌：賓士、車身號碼55SWF4JB2GU103303 、型號：C300
    ，下稱系爭車輛），總價新臺幣（下同）131 萬元，原告公
    司法定代理人楊慶恩（下稱原告法代）分別於108 年2 月11
    日、同年3 月5 日匯款至群上公司指定帳戶。群上公司依約
    將車寄送至原告位於高雄市○○區○○○路00號之公司營業
    地址，後以宅即便方式寄送上開車輛鑰匙及車籍資料，經原
    告公司員工於108 年3 月13日收受，旋於當日交付予業務主
    管即被告。被告因與原告有股份結算糾紛，竟於收到系爭車
    輛鑰匙及車籍資料後，不交給原告，經原告委由律師催告仍
    拒不返還。原告乃提出侵占、背信告訴後，經檢察官起訴後
    ，被告始於109 年6 月16日，臺灣高雄地方法院109 年易字
    第219 號侵占案件準備程序中將上開資料及鑰匙交還原告。
    而系爭車輛因被告拒不交出上開資料及鑰匙，導致原告無法
    販售系爭車輛，而系爭車輛經過1 年多之時間，因折舊而損
    失41萬元。上開損失乃因被告未盡受任之義務致原告受有損
    害，依民法第544 條規定，自應由被告負損害賠償責任等語
    。又因被告係其員工，若認非委任關係，原告亦得依侵權行
    為之法律關係，請求賠償。並聲明：被告應給付原告41萬元
    及自起訴狀繕本送達被告之翌日起至清償日止，按年息百分
    之五計算之利息暨願供擔保，請准宣告假執行。
二、被告則以：被告身兼原告股東、監察人及廠務人員三種身分
    ，其中可以認定有委任關係者，為擔任監察人部分，而監察
    人之職務內容與公司之營業事務無關，且被告支領薪資係因
    其擔任廠務人員之故，故原告主張兩造間有買賣車輛之委任
    關係，並不足採。縱被告應賠償原告，因原告尚須返還股款
    予被告，被告亦主張抵銷抗辯等語。並聲明：原告之訴駁回
    ，如受不利之判決，願供擔保請准免為假執行。
三、本院之判斷：
  ㈠原告主張，其於108 年1 月29日向群上公司購入系爭車輛，
    總價131 萬元，原告法代分別於108 年2 月11日、同年3 月
    5 日匯款至群上公司指定帳戶。群上公司依約將車寄送至原
    告位於高雄市○○區○○○路00號之公司營業地址，後以宅
    即便方式寄送上開車輛鑰匙及車籍資料，經原告公司員工於
    108 年3 月13日收受，旋於當日交付予業務主管即被告。被
    告因與原告有股份結算糾紛，竟於收到系爭車輛鑰匙及車籍
    資料後，不交給原告，經原告委由律師催告仍拒不返還。原
    告乃提出侵占、背信告訴後，經檢察官起訴後，被告始於10
    9 年6 月16日，臺灣高雄地方法院109 年易字第219 號侵占
    案件準備程序中將上開資料及鑰匙交還原告等情，業據原告
    提出系爭車輛資料、偵訊筆錄影本、準備程序筆錄影本為證
    （鳳補卷第15-33 頁），復經本院調閱臺灣高雄地方法院10
    9 年度易字第219 號全卷核閱無訛，並為被告所不爭執，堪
    認屬實。
  ㈡又自小客車之車籍資料、鑰匙，乃攸關交易成功與否之重要
    因素。而系爭車輛車籍資料、鑰匙，被告於108 年3 月13日
    收受後拒絕交出，直至109 年6 月16日才交還原告，導致長
    達1 年3 個月無法出售。又自小客車會因時間經過而折舊乃
    眾所周知之事實，故原告主張因被告拒絕交出系爭車輛車籍
    資料、鑰匙行為，使系爭車輛因折舊而受有損害乙節，應堪
    認定。
  ㈢原告雖主張被告為原告之監察人，同時負責公司汽車銷售，
    兩造間具有買賣車輛之委任關係。惟其於本院言詞辯論時又
    稱：被告只是原告的員工等語（本院卷第140 頁），是原告
    主張兩造間為委任關係乙節，應無可採。故原告以被告未盡
    受任之義務致原告受有損害，依民法第544 條規定，請求被
    告負損害賠償責任，自無可採。。
  ㈣按因故意或過失，不法侵害他人之權利者，負損害賠償責任
    ，民法第184 條第1 項前段定有明文。經查，被告為原告公
    司員工，從事新古車買賣，當知自小客車車籍資料、鑰匙，
    為攸關能否交易之重要物品，至於車齡則為關係交易價格之
    重要因素。卻僅因與原告間之糾紛，拒絕交出系爭車輛車籍
    資料、鑰匙，導致原告無法販售系爭小客車長達1 年3 個月
    ，堪認被告對系爭小客車因時間經過而折舊為有過失，而其
    過失與系爭車輛所受損害間復有相當因果關係，揆諸上開規
    定，原告自得請求被告賠償其因此所受之損害。
  ㈤按物被毀損時，被害人除得依民法第196 條請求賠償外，並
    不排除民法第213 條至第215 條之適用。被害人如能證明其
    物因毀損所減少之價額，超過必要之修復費用時，就其差額
    ，仍得請求賠償，最高法院77年度第9 次民事庭會議決議㈠
    參照。且損害賠償之目的在於填補所生之損害，其應回復者
    ，係損害事故發生前之應有狀態，自應將事故發生後之變動
    狀況悉數考量在內。故於物被毀損時，被害人除得請求修補
    或賠償修復費用，以填補技術性貶值之損失而回復物之物理
    性原狀外，就其物因毀損所減少之交易價值，亦得請求賠償
    ，以填補交易性貶值之損失而回復物之價值性原狀，最高法
    院93年度台上字第381 號判決意旨參照。查原告雖主張系爭
    車輛因本件事故受有交易價值減損41萬元之損害，惟依高雄
    市汽車商業同業公會鑑定結果（本院卷第129 頁），系爭車
    輛於108 年1 月29日至109 年6 月16日之之市場交易價差約
    20萬元。是原告請求被告賠償系爭車輛因折舊所減少之交易
    價值20萬元，為有理由，逾此範圍之請求，則屬無據。
  ㈥至被告主張因原告尚須返還股款予被告，因而主張抵銷抗辯
    等語。惟被告於本院第二次言詞辯論時始提出此主張，且未
    提出任何原告對被告負有債務，並已屆清償期之資料以供參
    酌，此部分之主張，難認有理，附此敘明。
四、綜上所述，原告依侵權行為之法律關係，請求被告給付20萬
    元及自起訴狀繕本送達翌日即民國110 年5 年20日起（本院
    卷33頁），至清償日止按年息百分之五計算之利息，為有理
    由，應予准許。逾此之請求，則無理由，應予駁回。
五、本件係就民事訴訟法第427 條第1 項訴訟適用簡易程序所為
    被告敗訴之判決，爰依同法第389 條第1 項第3 款及第392
    條第2 項之規定，依職權及聲請宣告假執行及被告得供擔保
    免為假執行。
六、訴訟費用負擔之依據：民事訴訟法第79條。
中    華    民    國   110    年    10    月    27    日
                  橋頭簡易庭  法    官  林揚奇
以上正本係照原本作成。
如不服本判決，應於送達後20日內，向本院提出上訴狀並表明上
訴理由，如於本判決宣示後送達前提起上訴者，應於判決送達後
20日內補提上訴理由書（須附繕本）。
中    華    民    國   110    年    10    月    27    日
                              書 記 官  陳麗如